臺灣嘉義地方法院民事判決
110年度朴小字第120號
原      告  富邦產物保險股份有限公司

法定代理人  羅建明  
訴訟代理人  魏至平  
被      告  王建雄  
訴訟代理人  涂鈺加  
上列當事人間侵權行為損害賠償事件，本院於民國110年9月7日
言詞辯論終結，判決如下：
    主  文
被告應給付原告新臺幣40,117元，及自民國110年3月31日起至清
償日止，按週年利率百分之5計算之利息。
原告其餘之訴駁回。
訴訟費用新臺幣1,000元，由被告負擔新臺幣（以下同）814元，
原告負擔186元。
本判決第一項得假執行。
    事實及理由
一、原告主張：被告於109年6月11日18時08分許，駕駛車牌號碼
    0000-00號自用小客車，行經嘉義縣太保市北港路二段、南
    埤路口，因未保持行車安全距離，不慎與原告所承保之車牌
    號碼0000-00號自用小客車（下稱系爭車輛）發生碰撞，致
    系爭車輛受損且因本次交通事故支出修復費用共計49,289元
    【含工資38,282元、零件11,007元】。原告已依保險契約賠
    付必要修復費用而取得代位求償權，爰依民法第184 條第1 
    項、第191 條之2 前段、第196條及保險法第53條之規定提
    起本件訴訟等語。並聲明：被告應給付原告49,289元，及自
    起訴狀繕本送達翌日起至清償日止，按年息百分之5 計算之
    利息。
二、被告則以：本件車損應僅止於後保險桿，對方修繕項目過多
    ，請求金額過高等語。
三、本院之心證： 
（一）原告主張被告駕駛車輛於前開時、地，未保持車前距離而
      與系爭車輛發生碰撞，致系爭車輛受損之事實，業據提出
      嘉義縣警察局水上分局南新派出所之道路交通事故當事人
      登記聯單、道路交通事故現場圖、行車執照、駕照、理賠
      申請書、估價單、車損照片等件為證，並經本院向嘉義縣
      警察局調取系爭事故相關資料在卷可稽，且為被告所均不
      爭執，是原告上開主張堪信為真。 
（二）被告雖以上情為辯，惟據證人即負責系爭車輛進廠維修估
      價之維修廠人員吳常聖到院證稱：系爭車輛遭撞部位雖在
      右後保險桿，但依其車型它的後面保險桿是與兩邊的葉子
      板連在一起，根據其經驗判斷可以說，如果撞到後面的保
      險桿，兩邊的葉子板都會受到影響而變形等語明確。是系
      爭車輛因後面保險桿遭撞而連帶維修右後葉子板、左後葉
      子板應屬必要。被告前開所辯，為不可採。　　
（三）復按，負損害賠償責任者，除法律另有規定或契約另有訂
      定外，應回復他方損害發生前之原狀；債權人得請求支付
      回復原狀所必要之費用，以代回復原狀，民法第213 條第
      1 項、第3 項分別定有明文。復依民法第196 條請求賠償
      物被毀損所減少之價額，固得以修復費用為估定之標準，
      但以必要者為限，例如修理材料以新品換舊品，應予折舊
      （最高法院77年度第9 次民事庭會議決議意旨參照）。依
      行政院所頒固定資產耐用年數表及固定資產折舊率表，非
      運輸業用客車、貨車之耐用年數為5 年，而系爭車輛自99
      年7 月出廠（本院卷第13頁）至系爭事故發生日即109 年
      6 月11日，已逾5 年耐用年限，依平均法以汽車出廠後第
      5 年折舊後殘值作為修繕零件之殘餘價值為1,835 元【計
      算式：11,007元÷（5+1 ）＝1,835 元，元以下四捨五入】
      ，是系爭車輛因本次交通事故所支出之修復費用，應以40
      ,117元為必要【計算式：零件折舊殘值1,835元+工資38,2
      82元】，逾此範圍之請求，則屬無據。
（四）綜上所述，原告依侵權行為之法律關係，請求被告應給付
      原告40,117元，及請求被告自起訴狀繕本送達翌日即110
      年3月31日至清償日止，按週年利率百分之5計算之利息，
      即屬有據，應予准許，逾此部分則無理由，應予駁回。
四、本件原告勝訴部分，係就民事訴訟法第436 條之8 第1 項適
    用小額程序所為被告敗訴之判決，依同法第436 條之20規定
    ，應依職權宣告假執行。並依職權確定訴訟費用額為1,000
    元，其中由被告負擔814元，原告負擔186元。
五、訴訟費用負擔之依據：民事訴訟法第79條。　　　　
中　　華　　民　　國　　110 　年　　9 　　月　　24　　日
                  臺灣嘉義地方法院朴子簡易庭
                                  法　官　陳思睿
以上正本係照原本作成。
如對本判決上訴，須於判決送達後20日內向本庭（嘉義市文化路
308之1號）提出上訴狀（均須按他造當事人之人數附繕本）。如
委任律師提起上訴者，應一併繳納上訴審裁判費。
民事訴訟法第436條之24第2項規定：對小額程序之第一審裁判之
上訴或抗告，非以其違背法令為理由，不得為之。
中　　華　　民　　國　　110 　年　　9 　　月　　24　　日
                                  書記官  黃士祐